INGENIERO CIVIL EN INFORMÁTICA

SEBASTIÁN RAMÍREZ RAMOS



INFORMACIÓN DE CONTACTO

- Rancagua, Sexta Región, Chile
- 999521264
- linkedin.com/in/sebastian-ramirez-ra mos/

HABILIDADES

- Python Avanzado
- Django Avanzado
- MySQL Intermedio
- PostgreSQL Intermedio
- Html/CSS Intermedio
- Trabajo en equipo
- Resolución de problemas
- Optimización

IDIOMAS

Inglés | Nivel avanzado. Efset.org/cert/VZNZpm

OBJETIVO PROFESIONAL

Profesional con +2 años de experiencia en desarrollo Backend con Django y habilidades destacadas en gestión de proyectos, programación en Python y Java, y manejo de bases de datos (PostgreSQL, MySQL). Soy trabajador, persistente y enfocado, capaz de liderar equipos y manejar situaciones estresantes para cumplir metas en el tiempo establecido. Mi objetivo principal es seguir creciendo profesionalmente, aportar valor en cada proyecto y continuar aprendiendo y mejorando mis habilidades.

EXPERIENCIA

DESARROLLADOR WEB

Conectapi. Santiago, Chile | Ago 2021 - Dic 2021

Desarrollo completo de una solución web tipo marketplace, definiendo la arquitectura, modelos (diseño ER) y herramientas a utilizar. Se utilizó el framework Django y Python, con el cual se desarrolló el Backend y para el Frontend html con css, con MySQL como base de datos,y para el control de versiones se usó GitHub.

DESARROLLADOR BACKEND

TeNecesito. Santiago, Chile | Dic 2021 - Jun 2023

Desarrollo Backend de una aplicación existente, tipo REST API, usando el framework Django y Python, el cual se usó para la creación de endpoints con retorno de información sin tratar y también para la creación de funciones con los datos, para obtener estadísticas. Se trabajó con PostgreSQL para el manejo de base de datos. Algunas tareas relevantes fueron: integración con otras APIs con el sistema usando Python, manejo de la base de datos y creación de nuevas funcionalidades. Para el control de versiones del código se utilizó GitHub. Para la gestión del equipo se utilizó algo parecido a la metodología Scrum.

EDUCACIÓN

LICENCIADO EN CIENCIAS DE LA INGENIERÍA

Pontificia Universidad Católica de Valparaíso. Valparaíso, Chile | Mar 2014 - Mar 2019

INGENIERO CIVIL EN INFORMÁTICA

Pontificia Universidad Católica de Valparaíso. Valparaíso, Chile | Mar 2014 - Dic 2020